---
title: "1 Aabne RTV data"
output: html_notebook
---

# Preamble

åbne data og hente pakker

```{r hente pakker, message=FALSE, include=FALSE, echo=FALSE}
library(tidyverse)
library(readxl)
```

```{r åbne data, message=FALSE, include=FALSE, echo=FALSE}
rtv <- read_excel("../data/rtv original.xlsx")
```

Variabler i datasæt

```{r}
colnames(rtv)
```

jeg forkorter variabler navne og fravælger de variabler som jeg ikke skal bruge -dvs. 1, 3, 4, 6, 19, 20. Jeg laver egne CaseID variable, da dette ikke er inkluderet i limited rtv data

```{r}
names(rtv)[1] <- "CaseId"
names(rtv)[2] <- "V2"
names(rtv)[5] <- "V5"
names(rtv)[7] <- "V7"
names(rtv)[8] <- "V8"
names(rtv)[9] <- "V9"
names(rtv)[10] <- "V10"
names(rtv)[11] <- "V11"
names(rtv)[12] <- "V12"
names(rtv)[13] <- "V13"
names(rtv)[14] <- "V14"
names(rtv)[15] <- "V15"
names(rtv)[16] <- "V16"
names(rtv)[17] <- "V17"
names(rtv)[18] <- "V18"

rtv <- rtv %>%
  mutate(CaseId = row_number())%>%
  select(-c(3, 4, 6, 19, 20))
```

## Lande data

Skaber to variabler, som muliggøre at merge data mellem ess og rtv data

-   cntry: Skabe lande variable, som stemmer ens med ess lande koder
-   label: landevariable med lande hele navne

Først laver jeg dataframe som hedder cntry, som indeholder rtv lande variable v5, cntry og label

```{r lande variabler datasæt, message=FALSE, include=FALSE, echo=FALSE}
cntry <- rtv %>%
  summarize(V5 = unique(V5)) %>%
  mutate(cntry = case_when(
    V5 == 10 ~ "AT",
    V5 == 11 ~ "BE",
    V5 == 12 ~ "DK",
    V5 == 13 ~ "FI",
    V5 == 14 ~ "FR",
    V5 == 15 ~ "DE",
    V5 == 16 ~ "GR",
    V5 == 17 ~ "IS",
    V5 == 18 ~ "IE",
    V5 == 19 ~ "IT",
    V5 == 20 ~ "LU",
    V5 == 21 ~ "NL",
    V5 == 22 ~ "NO",
    V5 == 23 ~ "PT",
    V5 == 24 ~ "ES",
    V5 == 25 ~ "SE",
    V5 == 26 ~ "CH",
    V5 == 27 ~ "GB"
  ))%>%
  mutate(label = case_when(
    cntry == "AT" ~ "Østrig",
    cntry == "NO" ~ "Norge",
    cntry == "SE" ~ "Sverige",
    cntry == "DK" ~ "Danmark",
    cntry == "DE" ~ "Tyskland",
    cntry == "IT" ~ "Italien",
    cntry == "ES" ~ "Spanien",
    cntry == "NL" ~ "Nederland",
    cntry == "FR" ~ "Frankrig",
    cntry == "PT" ~ "Portugal",
    cntry == "FI" ~ "Finland",
    cntry == "GR" ~ "Grækenland",
    cntry == "CH" ~ "Schweiz",
    cntry == "IE" ~ "Irland",
    cntry == "BE" ~ "Belgium",
    cntry == "GB" ~ "United Kingdom"))

rtv <- left_join(rtv, cntry, by = "V5")
rm(cntry)
```

## Omkode af variabler

-   variable V17 og V18 som dækker over døde og tilskadekommende er "m" missing data. Laver "m" over til na

```{r}
rtv$V17[rtv$V17 == "m"] <- NA
rtv$V18[rtv$V18 == "m"] <- NA
rtv$V18 <- as.numeric(rtv$V18)
```

```{r}
rtv$V12[rtv$V12 == 99] <- NA
```

# Gemme data
```{r}
write_csv(rtv, "../data/rtv_behandlet.csv")
```

skaber 6 varaibler som bruges som trusler variabler 

- alle angreb - pr år pr. land  - musilm
- alle angreb - pr år pr. land  - immigranter
- alle angreb - pr år pr. land  - musilm + immigranter
- dødelige angreb - pr år pr. land  - musilm
- dødelige angreb - pr år pr. land  - immigranter
- dødelige angreb - pr år pr. land  - musilm + immigranter
```{r}
merge_var <- rtv%>%
  select(V2, cntry)
merge_var <- unique(merge_var)
```

```{r}
al_mu <- rtv %>%
  select(V2, cntry, V12)%>%
  group_by(V2, cntry)%>%
  filter(V12 == 2)%>%
  add_tally()%>%
  rename(al_mu = n)%>%
  select(-V12)
al_mu <- unique(al_mu)

al_im <- rtv %>%
  select(V2, cntry, V12)%>%
  group_by(V2, cntry)%>%
  filter(V12 == 3)%>%
  add_tally()%>%
  rename(al_im = n)%>%
  select(-V12)
al_im <- unique(al_im)

al_mu_im <- rtv %>%
  select(V2, cntry, V12)%>%
  group_by(V2, cntry)%>%
  filter(V12 %in% c(2,3))%>%
  add_tally()%>%
  rename(al_mu_im = n)%>%
  select(-V12)
al_mu_im <- unique(al_mu_im)

de_mu <- rtv %>%
  select(V2, cntry, V12, V17)%>%
  group_by(V2, cntry)%>%
  filter(V17 > 0)%>%
  filter(V12 == 2)%>%
  add_tally()%>%
  rename(de_mu = n)%>%
  mutate(n_de_mu = sum(V17))%>%
  select(-c(V12, V17))
de_mu <- unique(de_mu)

de_im <- rtv %>%
  select(V2, cntry, V12, V17)%>%
  group_by(V2, cntry)%>%
  filter(V17 > 0)%>%
  filter(V12 == 3)%>%
  add_tally()%>%
  rename(de_im = n)%>%
  mutate(n_de_im = sum(V17))%>%
  select(-c(V12, V17))
de_im <- unique(de_im)

de_mu_im <- rtv %>%
  select(V2, cntry, V12, V17)%>%
  group_by(V2, cntry)%>%
  filter(V17 > 0)%>%
  filter(V12 %in% c(2,3))%>%
  add_tally()%>%
  rename(de_mu_im = n)%>%
  mutate(n_de_mu_im = sum(V17))%>%
  select(-c(V12, V17))
de_mu_im <- unique(de_mu_im)
```


```{r}
rtv_merge <- full_join(merge_var, al_mu, by = c("V2", "cntry"))
rtv_merge <- full_join(rtv_merge, al_im, by = c("V2", "cntry"))
rtv_merge <- full_join(rtv_merge, al_mu_im, by = c("V2", "cntry"))
rtv_merge <- full_join(rtv_merge, de_mu, by = c("V2", "cntry"))
rtv_merge <- full_join(rtv_merge, de_im, by = c("V2", "cntry"))
rtv_merge <- full_join(rtv_merge, de_mu_im, by = c("V2", "cntry"))

rtv_merge <- rtv_merge%>%
  mutate(merge_year = V2+1)

rtv_merge[is.na(rtv_merge)] <- 0
```

```{r}
write_csv(rtv_merge, ("../data/rtv_merge.csv"))
```

```{r}
rm(rtv_merge, rtv_merge1)
```


