---
title: "3 autoritarisme skala"
output: html_notebook

editor_options: 
  markdown: 
    wrap: 72
header-includes:
    - \usepackage{setspace}\doublespacing
    - \usepackage{booktabs} 
    - \usepackage{tabularx}
    - \usepackage{tidy}
---

```{r hente-pakker, message=FALSE, include=FALSE, echo=FALSE}
library(tidyverse) # Kan rense det nye data
library(scales)
library(psych)
library(viridis)
library(ggplot2)
library(extrafont)
loadfonts()
```

```{r}
ess <- read.csv("../data/ess_treated.csv")
```


```{r}
auto <- ess %>%
  select(id, cntry, respondent, dikotom, int.year, essround, c("ipcrtiv":"impfun"))%>%
  rename(v1 = ipcrtiv, v2 =imprich, v3 = ipeqopt, v4 = ipshabt, v5 = impsafe, v6 = impdiff, v7 = ipfrule, v8 = ipudrst, v9 = ipmodst, v10 = ipgdtim, v11 = impfree, v12 = iphlppl, v13 = ipsuces, v14 = ipstrgv, v15 = ipadvnt, v16 = ipbhprp, v17 = iprspot, v18 = iplylfr, v19 = impenv, v20 = imptrad, v21 = impfun)%>%
  select(id, cntry, respondent, dikotom, essround, int.year, v5, v14, v7, v16, v9, v20, v1, v11, v6, v15)
```

```{r funktion til at ændre auto værdi retning}
Flip <- function(x) 6 - x
auto <- mutate_at(auto,.vars = -c(1, 2, 3, 4, 5, 6), Flip )
```

```{r}
auto_na <- auto %>%
  select(id, v5, v14, v7, v16, v9, v20, v1, v11, v6, v15)

auto_na <- auto_na%>%
  mutate(Na_no = rowSums(is.na(auto_na)))%>%
  select(id, Na_no)

auto <- full_join(auto, auto_na, by = "id")
rm(auto_na)

```


```{r}
auto <- auto %>%
 filter(Na_no == 0)%>% 
  rowwise()%>%
  mutate(security = sum(c(v5, v14)), 
         conformity = sum(c(v7, v16)),
         tradition = sum(c(v9, v20)),
         selfdirection = sum(c(v1, v11)),
         stimulation = sum(c(v6, v15)))%>%
  mutate(conservation = sum(c(conformity, tradition, security)), opneness = sum(c(selfdirection, stimulation)))
```

```{r}
conservation.item <- auto%>%
  select(conformity, tradition, security)

security.item <- auto%>%
  select(v5, v14)

conformity.item <- auto%>%
  select(v7, v16)

tradition.item <- auto%>%
  select(v9, v20)

opneness.item <- auto%>%
  select(selfdirection, stimulation)
```


```{r}
auto$conservation_10 <- scales::rescale(auto$conservation, to = c(0,10))
auto$opneness_10 <- scales::rescale(auto$opneness, to = c(0,10))

auto <- auto%>%
  rowwise()%>%
  mutate(PVQ = conservation-opneness, PVQ_10 = conservation_10-opneness_10)%>%
  filter(cntry %in% c("NO", "SE", "DK", "DE", "GB", "IT", "ES", "NL", "AT", "FR", "PT", "FI", "GR", "CH", "IE", "BE"))
auto$PVQ <- scales::rescale(auto$PVQ, to = c(0,10))
auto$PVQ_10 <- scales::rescale(auto$PVQ_10, to = c(0,10))

auto$auto_cat[auto$PVQ >= 7.5] <- "very auto"
auto$auto_cat[auto$PVQ <= 2.5] <- "very lib"
auto$auto_cat[auto$PVQ > 2.5 & auto$PVQ < 5] <- "lib"
auto$auto_cat[auto$PVQ >= 5 & auto$PVQ < 7.5] <- "auto"

auto$auto_cat_10[auto$PVQ_10 >= 7.5] <- "very auto"
auto$auto_cat_10[auto$PVQ_10 <= 2.5] <- "very lib"
auto$auto_cat_10[auto$PVQ_10 > 2.5 & auto$PVQ_10 < 5] <- "lib"
auto$auto_cat_10[auto$PVQ_10 >= 5 & auto$PVQ_10 < 7.5] <- "auto"
```

```{r, eval=FALSE}
auto <- auto %>%
  mutate(label = case_when(
    cntry == "AT" ~ "Østrig",
    cntry == "NO" ~ "Norge",
    cntry == "SE" ~ "Sverige",
    cntry == "DK" ~ "Danmark",
    cntry == "DE" ~ "Tyskland",
    cntry == "IT" ~ "Italien",
    cntry == "ES" ~ "Spanien",
    cntry == "NL" ~ "Nederland",
    cntry == "FR" ~ "Frankrig",
    cntry == "PT" ~ "Portugal",
    cntry == "FI" ~ "Finland",
    cntry == "GR" ~ "Grækenland",
    cntry == "CH" ~ "Schweiz",
    cntry == "IE" ~ "Irland",
    cntry == "BE" ~ "Belgium",
    cntry == "GB" ~ "United Kingdom",
    cntry == "GR" ~ "Greece"))%>%
  filter(!is.na(label))
```


```{r}
auto_scale <- auto %>%
  select(-c(PVQ, auto_cat))%>%
  select(-c("v5":"opneness_10"))%>%
  rename(PVQ = PVQ_10, auto_cat = auto_cat_10)
  

auto_indeks<- auto
```


```{r}
write_csv(auto_scale, "../data/auto_scale.csv")
write_csv(auto_indeks, "../data/auto_indeks.csv")
```


```{r}
auto_scale_mean <- auto_scale%>%
  group_by(int.year)%>%
  summarise(PVQ = mean(PVQ))

png(file="../figures/analyse 1/auto over tid.png", width = 8, height = 5, units = "in", res=500)

p <- ggplot(auto_scale_mean, aes(int.year, PVQ))+
  geom_line()+
  #geom_smooth(se = FALSE, show.legend = TRUE)+
  theme_minimal()+
  ylim(4, 6)+
  geom_hline(yintercept = 5, size = 0.5, alpha = 0.5, col = 'red')+
  labs(title = "Gennemsnitlig autoritær prædisposition over årene", x = "Interview år", y = "Gennemsnit af autoritære prædispostioner")+
  scale_x_continuous(breaks = c(2002, 2004, 2006, 2008, 2010, 2012, 2014, 2016, 2018, 2020))+
  theme(legend.position = "bottom")+
    scale_colour_manual(name="legend", values=c("red"))
print(p)
dev.off()
print(p)

```




```{r fig.width=8, fig.height=6}
count_total <- auto_scale%>%
  group_by(int.year)%>%
  count()%>%
  rename(total = n)


count_prop <- auto_scale%>%
  group_by(int.year, auto_cat)%>%
  count()%>%
  rename(prop = n)

count <- right_join(count_prop, count_total)
count <- count%>%
  mutate(andel = prop/total)%>%
  mutate(auto_cat = as.factor(auto_cat))%>%
  mutate(int.year_f = as.factor(int.year))
count$auto_cat <- factor(count$auto_cat, levels = c("very auto", "auto", "lib", "very lib"))
levels(count$auto_cat)

rm(count_total, count_prop)
```


```{r fig.width=8, fig.height=6}
png(file="../figures/analyse 1/andel auto kategori alle ikke stackt.png", width = 8, height = 6, units = "in", res=500)
p <- ggplot(count, aes(int.year, andel, color = auto_cat))+
  geom_line(size = 1.3, alpha = 0.8)+
  theme_minimal()+
    ylim(0, 1)+
  labs(title = "Fordeling på autoritær prædisposition over årene", x = "Interview år", y = "Andel")+
  scale_x_continuous(breaks = c(2002, 2004, 2006, 2008, 2010, 2012, 2014, 2016, 2018, 2020))+
  scale_color_discrete(name = "Autoritære prædisposition", labels = c("Meget autoritær", "Autoritær", "Non_autoritær", "Meget non-autoritær"))+
  theme(legend.position = "bottom")+
        theme(strip.placement = "outside",
        strip.background = element_blank(),
        panel.spacing.y = unit(1, "lines"))+
  theme(axis.text = element_text( size = 10 , margin=margin(0,0,30,0)),
        axis.text.x = element_text(family = "sans", size = 10 ),
        axis.title = element_text( size = 12, margin=margin(0,0,30,0), hjust = 0.5),
           legend.position="bottom",
           strip.text = element_text(size = 12))

print(p)
dev.off()
print(p)

```


```{r fig.width=8, fig.height=6}
#png(file="../figures/analyse 1/andel auto kategori alle.png", width = 8, height = 6, units = "in", res=500)
p <- ggplot(count, aes(y=andel, x=int.year, fill=auto_cat)) + 
  geom_area( stat="identity") +
  theme_classic() +
  xlab("Interview år") +
  ylab("Andel") +
  labs(title = "Fordeling på autoritær prædisposition over årene")+
  #guides(fill=guide_legend(title="Fordeling på autoritarisme"))+
    scale_x_continuous(breaks = c(2002, 2005, 2010, 2015, 2020), expand = c(0,0))+
    scale_fill_viridis(discrete=TRUE,begin=0.15, end=0.94, name = "Autoritære prædisposition", labels = c("Meget autoritær", "Autoritær", "Non-autoritær", "Meget non-autoritær"))+
    theme(legend.position = "bottom")+
        theme(strip.placement = "outside",
        strip.background = element_blank(),
        panel.spacing.y = unit(1, "lines"))+
  theme(axis.text = element_text( size = 10 , margin=margin(0,0,30,0)),
        axis.text.x = element_text(family = "CM Roman", size = 10 ),
        axis.title = element_text( size = 12, margin=margin(0,0,30,0), hjust = 0.5),
           legend.position="bottom")+
    #scale_x_continuous(limits = c(2002,2020), expand = c(0,0))+
  scale_y_continuous(limits = c(0,1), expand = c(0,0))+
        theme(plot.title = element_text(hjust = 0.5, size = 12, margin=margin(0,0,30,0), family = "CM Roman"))+
  theme(legend.text=element_text(size=10, family = "CM Roman"), legend.title = element_text(size = 10),
        axis.text = element_text(size = 4, family = "CM Roman"), text = element_text(family = "CM Roman"),
        axis.title = element_text(size = 10, family = "CM Roman"))+
  #theme(plot.subtitle = element_text(hjust = 0.5, size = 10, margin=margin(0,0,30,0), family = "CM Roman"))+
  theme(legend.text=element_text(size=10, family = "CM Roman"), text = element_text(family = "CM Roman"))

print(p)
#dev.off()
#print(p)

#rm(count)
```




```{r fig.width=8, fig.height=6}
png(file="../figures/analyse 1/andel auto kategori i forskellige lande.png", width = 8, height = 6, units = "in", res=500)

cntry_n <- auto_scale %>%
  group_by(cntry) %>%
  count()
cntry_n <- rename(cntry_n, cntry_n = n)

cntry_ac_n <- auto_scale %>%
  group_by(cntry, auto_cat) %>%
  count()
cntry_ac_n <- rename(cntry_ac_n, cntry_ac_n = n)

cntry <- left_join(cntry_ac_n, cntry_n)
cntry <- cntry%>%
  mutate(andel = cntry_ac_n/cntry_n)%>%
  mutate(auto_cat = as.factor(auto_cat))
cntry$auto_cat <- factor(cntry$auto_cat, levels = c("very auto", "auto", "lib", "very lib"))
levels(cntry$auto_cat)

rm(cntry_n,cntry_ac_n)

p <- ggplot(cntry, aes(x = cntry, y = andel, fill = auto_cat))+
  geom_bar(stat="identity")+
  theme_classic()+
  xlab("") +
  ylab("Andel") +
  labs(title = "Fordeling på autoritære prædisposition kategorier på tværs af lande")+
  scale_fill_viridis(discrete=TRUE, option = "A",begin=0.15, end=0.94, name = "Autoritære prædisposition", labels = c("Meget autoritær", "Autoritær", "Non-autoritær", "Meget non-autoritær"))+
  theme(legend.position = "bottom")+
  theme(axis.text = element_text( size = 10 , margin=margin(0,0,30,0)),
        axis.text.x = element_text(family = "sans", size = 10 ),
        axis.title = element_text( size = 12, margin=margin(0,0,30,0), hjust = 0.5),
        strip.text = element_text(size = 12))

rm(cntry)
print(p)
dev.off()
print(p)
```

```{r fig.width=8, fig.height=11}
png(file="../figures/analyse 1/udvikling i auto kategori over ess runder i lande.png", width = 8, height = 11, units = "in", res=500)

cntry_n <- auto_scale %>%
  group_by(label, essround) %>%
  count()
cntry_n <- rename(cntry_n, cntry_n = n)

cntry_ac_n <- auto_scale %>%
  group_by(label, auto_cat, essround) %>%
  count()
cntry_ac_n <- rename(cntry_ac_n, cntry_ac_n = n)

cntry <- left_join(cntry_ac_n, cntry_n)
cntry <- cntry%>%
  mutate(andel = cntry_ac_n/cntry_n)%>%
  filter(!is.na(essround))%>%
    mutate(auto_cat = as.factor(auto_cat))
cntry$auto_cat <- factor(cntry$auto_cat, levels = c("very auto", "auto", "lib", "very lib"))
levels(cntry$auto_cat)


rm(cntry_n,cntry_ac_n)

p <- ggplot(cntry, aes(x = essround, y = andel, fill = auto_cat))+
  geom_bar(stat="identity")+
  theme_classic()+
  xlab("Ess runde") +
  ylab("Andel") +
  labs(title = "Fordeling på autoritære prædisposition kategorier \npå tværs af lande ved ESS runder", caption = "Blank område angiver at et land ikke deltog i den givet Ess runde")+
  scale_fill_viridis(discrete=TRUE, option = "A",begin=0.15, end=0.94, name = "Autoritære prædisposition", labels = c("Meget autoritær", "Autoritær", "Middel", "Non-autoritær", "Meget non-autoritær"))+
  theme(legend.position = "bottom")+
  facet_wrap(~label, nrow=4, ncol=4, strip.position = "top") +
  scale_x_discrete(limits=1:9)+ 
  ylim(0,1)+
    theme(strip.placement = "outside",
        strip.background = element_blank(),
        panel.spacing.y = unit(1, "lines"))+
  theme(axis.text = element_text( size = 10 , margin=margin(0,0,30,0)),
        axis.text.x = element_text(family = "sans", size = 10 ),
        axis.title = element_text( size = 12, margin=margin(0,0,30,0), hjust = 0.5),
           legend.position="bottom",
           strip.text = element_text(size = 12))
rm(cntry)
print(p)
dev.off()
print(p)

```

```{r, include=FALSE, echo=FALSE, eval=FALSE}
essround <- unique(auto_scale$essround)
label <- unique(auto_scale$label)
df_1 <- data_frame(essround)
df_2 <- data_frame(label)
df <- nest_join(df_1, df_2, by = character())

df <- unnest(df)
str(df)
df <- df %>%
  mutate(essround = as.numeric(essround))
str(df)

```



```{r fig.width=8, fig.height=9}
png(file="../figures/analyse 1/udvikling i auto over tid i lande.png", width = 8, height = 11, units = "in", res=500)


cntry_mean <- auto_scale%>%
  group_by(int.year, label)%>%
  summarise(PVQ = mean(PVQ))

cntry_mean$drop[cntry_mean$label == "Norge" & cntry_mean$int.year == 2017] <- "drop"

cntry_mean <- cntry_mean%>%
  filter(is.na(drop))

#cntry_mean <- left_join(df, cntry_mean)

p <- ggplot(cntry_mean, aes(int.year, PVQ))+
  #geom_point()+
  geom_line(size = 1, alpha = 0.7)+
  theme_minimal()+
  #ylim(0, 10)+
  labs(title = "Gennemsnit af graden af autoritær prædisposition over årene", caption = "Den røde linje angiver middel autoritarisme værdi, hvor man ikke er mere autoritær end non-autoritær. \n Autoritære prædisposition kan være mellem 0-10",
       x = "Interview år", y = "Gennemsnit af autoritære prædispostioner")+
  facet_wrap(~label, nrow=4, ncol=4, scales = "free_x") +
  xlim(2002, 2020)+
  ylim(4,6)+
      theme(strip.placement = "outside",
        strip.background = element_blank(),
        panel.spacing.y = unit(0.5, "lines"))+
  geom_hline(yintercept = 5, size = 0.5, alpha = 0.5, col = 'red')+
  theme(axis.text = element_text( size = 10 , margin=margin(0,0,30,0)),
        axis.text.x = element_text(family = "sans", size = 10 ),
        axis.title = element_text( size = 12, margin=margin(0,0,30,0), hjust = 0.5),
           legend.position="none",
           strip.text = element_text(size = 12))
print(p)
dev.off()
print(p)

```









```{r}
auto_long <- auto %>%
  gather(key = "conservation_scale", value = "conservation", conservation, conservation_10)%>%
  gather(key = "opneness_scale", value = "opneness", opneness, opneness_10)%>%
    gather(key = "auto_scale", value = "auto", PVQ, PVQ_10)
```

```{r}
auto_long$scale[auto_long$conservation_scale=='conservation' & auto_long$opneness_scale=='opneness' & auto_long$auto_scale=='PVQ'] <- "no scale"

auto_long$scale[auto_long$conservation_scale=='conservation_10' & auto_long$opneness_scale=='opneness_10' & auto_long$auto_scale=='PVQ_10' ] <- "scale"
```

```{r}
auto_long <- auto_long[ which(auto_long$conservation_scale=='conservation' & auto_long$opneness_scale=='opneness' & auto_long$auto_scale=='PVQ' | auto_long$conservation_scale=='conservation_10' & auto_long$opneness_scale=='opneness_10' & auto_long$auto_scale=='PVQ_10' 
), ]
```

```{r}
auto_long <- auto_long %>%
  select(-c(opneness_scale, conservation_scale, auto_scale))
```

gennemsnitlig auto pr. år



**Skala inddel af autoritarisme niveau**

```{r}
auto_long$auto_cat[auto_long$auto >= 7.5] <- "very auto"
auto_long$auto_cat[auto_long$auto <= 2.5] <- "very lib"
auto_long$auto_cat[auto_long$auto > 2.5 & auto_long$auto < 5] <- "lib"
auto_long$auto_cat[auto_long$auto >= 5 & auto_long$auto < 7.5] <- "auto"

```

```{r}
table(auto_long$auto_cat)
```


**Andel med forskellige auto skalaer**
Del auto score op i 4 grupper, 
  0-2.5:meget lib
  2.5-5:lib
  5-7.5:auto
  7.5-10: very auto
  
finder andel har forskellige auto score for
alle obs
pr år
pr land
pr år pr land
pr. majoritet og minoritet gruppe
pr. majoritet og minoritet gruppe. pr år
pr. majoritet og minoritet gruppe pr. land
pr. majoritet og minoritet gruppe pr. år pr. land



```{r}
N <- count(auto_long)/2
auto_long$obs <- N$n
rm(N)
```



```{r}
scale <- auto_long %>%
  filter(scale == "scale")%>%
  select(-c(scale, v5:opneness)) 

no_scale <- auto_long %>%
  filter(scale == "no scale")%>%
  select(-c(scale, v5:opneness)) 
```






```{r}
scale_cat <- scale %>%
  group_by(int.year)%>%
  summarize(n_year = n())

no_scale_cat <- no_scale %>%
  group_by(int.year)%>%
  summarize(n_year = n())

no_scale <- left_join(no_scale, no_scale_cat, by = "int.year")
scale <- left_join(scale, scale_cat, by = "int.year")
rm(no_scale_cat, scale_cat)

scale_cat <- scale %>%
  group_by(cntry)%>%
  summarize(n_cntry = n())

no_scale_cat <- no_scale %>%
  group_by(cntry)%>%
  summarize(n_cntry = n())

no_scale <- left_join(no_scale, no_scale_cat, by = "cntry")
scale <- left_join(scale, scale_cat, by = "cntry")
rm(no_scale_cat, scale_cat)


scale_cat <- scale %>%
  group_by(cntry, int.year)%>%
  summarize(n_cntry_year = n())

no_scale_cat <- no_scale %>%
  group_by(cntry, int.year)%>%
  summarize(n_cntry_year = n())

no_scale <- left_join(no_scale, no_scale_cat, by = c("cntry", "int.year"))
scale <- left_join(scale, scale_cat, by = c("cntry", "int.year"))
rm(no_scale_cat, scale_cat)
```


```{r}
scale_cat <- scale %>%
  group_by(auto_cat)%>%
  summarize(n_auto_cat = n())

no_scale_cat <- no_scale %>%
  group_by(auto_cat)%>%
  summarize(n_auto_cat = n())

no_scale <- left_join(no_scale, no_scale_cat, by = "auto_cat")
scale <- left_join(scale, scale_cat, by = "auto_cat")
rm(no_scale_cat, scale_cat)


scale_cat <- scale %>%
  group_by(auto_cat, int.year)%>%
  summarize(n_auto_cat_year  = n())

no_scale_cat <- no_scale %>%
  group_by(auto_cat, int.year)%>%
  summarize(n_auto_cat_year = n())

no_scale <- left_join(no_scale, no_scale_cat, by = c("auto_cat", "int.year"))
scale <- left_join(scale, scale_cat, by = c("auto_cat", "int.year"))
rm(no_scale_cat, scale_cat)

scale_cat <- scale %>%
  group_by(auto_cat, int.year, cntry)%>%
  summarize(n_auto_cat_year_cntry  = n())

no_scale_cat <- no_scale %>%
  group_by(auto_cat, int.year, cntry)%>%
  summarize(n_auto_cat_year_cntry = n())

no_scale <- left_join(no_scale, no_scale_cat,  by = c("auto_cat", "int.year", "cntry"))
scale <- left_join(scale, scale_cat, by = c("auto_cat", "int.year", "cntry"))
rm(no_scale_cat, scale_cat)

scale_cat <- scale %>%
  group_by(auto_cat, cntry)%>%
  summarize(n_auto_cat_cntry  = n())

no_scale_cat <- no_scale %>%
  group_by(auto_cat, cntry)%>%
  summarize(n_auto_cat_cntry = n())

no_scale <- left_join(no_scale, no_scale_cat,  by = c("auto_cat", "cntry"))
scale <- left_join(scale, scale_cat, by = c("auto_cat", "cntry"))
rm(no_scale_cat, scale_cat)
```


```{r}
scale_cat <- scale %>%
  group_by(dikotom)%>%
  summarize(n_dikotom  = n())

no_scale_cat <- no_scale %>%
  group_by(dikotom)%>%
  summarize(n_dikotom  = n())

no_scale <- left_join(no_scale, no_scale_cat,  by = c("dikotom"))
scale <- left_join(scale, scale_cat, by = c("dikotom"))
rm(no_scale_cat, scale_cat)

scale_cat <- scale %>%
  group_by(dikotom, int.year)%>%
  summarize(n_dikotom_year  = n())

no_scale_cat <- no_scale %>%
  group_by(dikotom, int.year)%>%
  summarize(n_dikotom_year  = n())

no_scale <- left_join(no_scale, no_scale_cat,  by = c("dikotom", "int.year"))
scale <- left_join(scale, scale_cat, by = c("dikotom", "int.year"))
rm(no_scale_cat, scale_cat)

scale_cat <- scale %>%
  group_by(dikotom, cntry)%>%
  summarize(n_dikotom_cntry  = n())

no_scale_cat <- no_scale %>%
  group_by(dikotom, cntry)%>%
  summarize(n_dikotom_cntry  = n())

no_scale <- left_join(no_scale, no_scale_cat,  by = c("dikotom", "cntry"))
scale <- left_join(scale, scale_cat, by = c("dikotom", "cntry"))
rm(no_scale_cat, scale_cat)


scale_cat <- scale %>%
  group_by(dikotom, cntry, int.year)%>%
  summarize(n_dikotom_cntry_year  = n())

no_scale_cat <- no_scale %>%
  group_by(dikotom, cntry, int.year)%>%
  summarize(n_dikotom_cntry_year  = n())

no_scale <- left_join(no_scale, no_scale_cat,  by = c("dikotom", "cntry", "int.year"))
scale <- left_join(scale, scale_cat, by = c("dikotom", "cntry", "int.year"))
rm(no_scale_cat, scale_cat)
```


```{r}
scale_cat <- scale %>%
  group_by(auto_cat, dikotom)%>%
  summarize(n_auto_cat_dikotom  = n())

no_scale_cat <- no_scale %>%
  group_by(auto_cat, dikotom)%>%
  summarize(n_auto_cat_dikotom = n())

no_scale <- left_join(no_scale, no_scale_cat,  by = c("auto_cat", "dikotom"))
scale <- left_join(scale, scale_cat, by = c("auto_cat", "dikotom"))
rm(no_scale_cat, scale_cat)

scale_cat <- scale %>%
  group_by(auto_cat, dikotom, int.year)%>%
  summarize(n_auto_cat_dikotom_year  = n())

no_scale_cat <- no_scale %>%
  group_by(auto_cat, dikotom, int.year)%>%
  summarize(n_auto_cat_dikotom_year = n())

no_scale <- left_join(no_scale, no_scale_cat,  by = c("auto_cat", "dikotom", "int.year"))
scale <- left_join(scale, scale_cat, by = c("auto_cat", "dikotom", "int.year"))
rm(no_scale_cat, scale_cat)


scale_cat <- scale %>%
  group_by(auto_cat, dikotom, cntry)%>%
  summarize(n_auto_cat_dikotom_cntry  = n())

no_scale_cat <- no_scale %>%
  group_by(auto_cat, dikotom, cntry)%>%
  summarize(n_auto_cat_dikotom_cntry = n())

no_scale <- left_join(no_scale, no_scale_cat,  by = c("auto_cat", "dikotom", "cntry"))
scale <- left_join(scale, scale_cat, by = c("auto_cat", "dikotom", "cntry"))
rm(no_scale_cat, scale_cat)


scale_cat <- scale %>%
  group_by(auto_cat, dikotom, cntry, int.year)%>%
  summarize(n_auto_cat_dikotom_cntry_year  = n())

no_scale_cat <- no_scale %>%
  group_by(auto_cat, dikotom, cntry, int.year)%>%
  summarize(n_auto_cat_dikotom_cntry_year  = n())

no_scale <- left_join(no_scale, no_scale_cat,  by = c("auto_cat", "dikotom", "cntry", "int.year"))
scale <- left_join(scale, scale_cat, by = c("auto_cat", "dikotom", "cntry", "int.year"))
rm(no_scale_cat, scale_cat)

```



  alle obs
  pr år
  pr land
  pr år pr land
  pr. majoritet og minoritet gruppe
  pr. majoritet og minoritet gruppe. pr år
  pr. majoritet og minoritet gruppe pr. land
pr. majoritet og minoritet gruppe pr. år pr. land
```{r}
scale <- scale %>%
  mutate(auto_cat_pro = n_auto_cat/obs,
         auto_cat_year_pro = n_auto_cat_year/n_year,
         auto_cat_cntry_pro = n_auto_cat_cntry/n_cntry,
         auto_cat_year_cntry_pro = n_auto_cat_year_cntry/n_cntry_year,
         
         
         auto_cat_dikotom_pro = n_auto_cat_dikotom/n_dikotom,
         auto_cat_dikotom_year_pro = n_auto_cat_dikotom_year/n_dikotom_year,
         auto_cat_dikotom_cntry_pro = n_auto_cat_dikotom_cntry/n_dikotom_cntry,
         auto_cat_dikotom_cntry_pro = n_auto_cat_dikotom_cntry_year/n_dikotom_cntry_year)
         
         
no_scale <- no_scale %>%
  mutate(auto_cat_pro = n_auto_cat/obs,
         auto_cat_year_pro = n_auto_cat_year/n_year,
         auto_cat_cntry_pro = n_auto_cat_cntry/n_cntry,
         auto_cat_year_cntry_pro = n_auto_cat_year_cntry/n_cntry_year,
         
         
         auto_cat_dikotom_pro = n_auto_cat_dikotom/n_dikotom,
         auto_cat_dikotom_year_pro = n_auto_cat_dikotom_year/n_dikotom_year,
         auto_cat_dikotom_cntry_pro = n_auto_cat_dikotom_cntry/n_dikotom_cntry,
         auto_cat_dikotom_cntry_pro = n_auto_cat_dikotom_cntry_year/n_dikotom_cntry_year)
```


```{r}
ggplot(auto_long, aes(auto))+
  geom_density(aes(fill=factor(scale)), alpha=0.8) 
```

```{r}
ggplot(auto_long, aes(auto))+
  geom_density(aes(fill=factor(dikotom)), alpha=0.6) + 
  facet_grid(rows = vars(scale))
```

```{r}
ggplot(scale, aes(x=int.year, y= auto_cat_dikotom_year_pro))+
  geom_line((aes(color=auto_cat)))+
  facet_wrap(vars(dikotom))
```

```{r}
scale_auto <- scale %>%
  filter(auto_cat == "very auto")
ggplot(scale_auto, aes(x=int.year, y= auto_cat_dikotom_year_pro))+
  geom_line((aes(color=dikotom)))
```






```{r}
scale_dot_maj_cntry <- auto_long %>%
  filter(scale == "scale")%>%
  filter(cntry %in% c("NO", "SE", "DK", "DE", "GB", "IT", "ES", "NL", "AT", "FR", "PT", "FI", "GR", "CH", "IE", "BE"))%>%
  group_by(cntry)%>%
  mutate(cntry_n = n())%>%
  group_by(cntry, dikotom)%>%
  mutate(dikotom_n = n())%>%
  ungroup()%>%
  group_by(cntry, dikotom, auto_cat)%>%
  mutate(auto_cat_n = n())%>%
  filter(auto_cat == "very auto")%>%
  select(cntry, cntry_n, dikotom, dikotom_n, auto_cat, auto_cat_n)%>%
  mutate(prop_aut = (auto_cat_n/dikotom_n))%>%
  filter(!is.na(prop_aut))

scale_dot_maj_cntry <- unique(scale_dot_maj_cntry)
```


```{r}
big_diff <- scale_dot_maj_cntry %>% 
  select(-c(auto_cat_n, auto_cat, cntry_n, dikotom_n)) %>%
        spread(dikotom, prop_aut)%>%
group_by(cntry) %>%
        mutate(Diff = muslim - majority) %>% 
        arrange(desc(Diff))%>%
  select(cntry, Diff)

scale_dot_maj_cntry <- left_join(scale_dot_maj_cntry, big_diff)

scale_dot_maj_cntry <- scale_dot_maj_cntry%>%
    mutate(label = case_when(
    cntry == "AT" ~ "Østrig",
    cntry == "NO" ~ "Norge",
    cntry == "SE" ~ "Sverige",
    cntry == "DK" ~ "Danmark",
    cntry == "DE" ~ "Tyskland",
    cntry == "IT" ~ "Italien",
    cntry == "ES" ~ "Spanien",
    cntry == "NL" ~ "Nederland",
    cntry == "FR" ~ "Frankrig",
    cntry == "PT" ~ "Portugal",
    cntry == "FI" ~ "Finland",
    cntry == "GR" ~ "Grækenland",
    cntry == "CH" ~ "Schweiz",
    cntry == "IE" ~ "Irland",
    cntry == "BE" ~ "Belgium",
    cntry == "GB" ~ "United Kingdom"))%>%
  filter(!is.na(Diff))

rm(big_diff)
```

```{r}
ggplot(scale_dot_maj_cntry, aes(prop_aut, fct_reorder(label, Diff))) +
  geom_line(aes(group = label), alpha = 0.5) +
  geom_point(aes(color = dikotom), size = 1.5, alpha = 1) +
  scale_x_continuous(labels = scales::percent, expand = c(0, 0), limits = c(.00, .13))+
  annotate("text", x = .075, y = "Schweiz", label = "Muslim mere autoritære", color = "#00BFC4", size = 3, hjust = -0.1, vjust = -.1) +
  annotate("text", x = .075, y = "Frankrig", label = "Majoritets befolkning mere autoritære", color = "#F8766D", size = 3, hjust = -0.1, vjust = -.1) +
  geom_segment(aes(x = .075, xend = .075 , y = "Schweiz", yend = "Danmark"), arrow = arrow(length = unit(0.2,"cm")), color = "#00BFC4") +
  geom_segment(aes(x = .075, xend = .075 , y = "Frankrig", yend = "Irland"), arrow = arrow(length = unit(0.2,"cm")), color = "#F8766D")+
  theme_minimal()+
  ggtitle("Andel af gruppe med høj autotitære prædispositioner")+
  theme(axis.title = element_blank(),
        text = element_text(family = "serif"),
              panel.grid.minor = element_blank(),
              legend.position = "none",
              axis.text.y = element_text(size = 8),
              plot.title = element_text(size = 12, margin = margin(b = 10), hjust = 0),
              plot.subtitle = element_text(size = 12, color = "darkslategrey", margin = margin(b = 25, l = -25)),
              plot.caption = element_text(size = 8, margin = margin(t = 10), color = "grey70", hjust = 0))
```

http://uc-r.github.io/cleveland-dot-plots og med inspiration fra https://uc-r.github.io/lollipop




```{r}
table(auto_long$cntry, auto_long$dikotom)
```


```{r}
ungroup()%>%
  group_by(cntry, dikotom, auto_cat)%>%
  summarize(auto_cat_n = n(auto_cat))%>%
  filter(auto_cat == "very auto")

#%>%
 # select(auto_cat, dikotom, cntry, auto_cat_dikotom_cntry_pro)

#scale_dot_maj_cntry <- unique(scale_dot_maj_cntry)
```

```{r}
unique(scale_dot_maj_cntry$dikotom_n)
```











































```{r}
auto_scale <- auto_long %>%
  filter(scale == "scale")%>%
  filter(cntry %in% c("NO", "SE", "DK", "DE", "GB", "IT", "ES", "NL", "AT", "FR", "PT", "FI", "GR", "CH", "IE", "BE"))
```

```{r}
ggplot(auto_scale, aes(auto))+
  geom_density(aes(fill=factor(dikotom)), alpha=0.6) + 
  facet_wrap(vars(cntry))
```

```{r}
ggplot(auto_scale, aes(int.year, auto))+
  geom_line()
```



```{r}
n_1 <- function(df, x){
  df_n <- df %>%
    group_by({{x}})%>%
    summarize(n = n())
  name <- colnames(df_n)
  varname <- paste(name[1], "_n", sep="")
  names(df_n)[2] <- as.character(varname[1])
  df_n$obs <- 362003
  return(df_n)
}

n_2 <- function(df, x, y){
  df_n <- df %>%
    group_by({{x}}, {{y}})%>%
    summarize(n = n())
  name <- colnames(df_n)
  varname <- paste(name[1], name[2], "n", sep="_")
  names(df_n)[3] <- as.character(varname[1])
  df_n$obs <- 362003
  return(df_n)
  }


n_3 <- function(df, x, y, z){
  df_n <- df %>%
    group_by({{x}}, {{y}}, {{z}})%>%
    summarize(n = n())
  name <- colnames(df_n)
  varname <- paste(name[1], name[2], name[3],"n", sep="_")
  names(df_n)[4] <- as.character(varname[1])
  df_n$obs <- 362003
  return(df_n)
}

n_4 <- function(df, x, y, z, w){
  df_n <- df %>%
    group_by({{x}}, {{y}}, {{z}}, {{w}})%>%
    summarize(n = n())
  name <- colnames(df_n)
  varname <- paste(name[1], name[2], name[3], name[4],"n", sep="_")
  names(df_n)[5] <- as.character(varname[1])
  df_n$obs <- 362003
  return(df_n)
  }


join <- function(df_1, df_2, df_3, df_4, df_5){
  df_n <- full_join(df_5, df_2)
  df_n <- full_join(df_n, df_3)
  df_n <- full_join(df_n, df_4)
  df_n <- full_join(df_n, df_1)
}
```



```{r}
scale_cntry <- n_1(scale, cntry)
scale_year <- n_1(scale, year)
scale_auto_cat <- n_1(scale, auto_cat)
scale_dikotom <- n_1(scale, dikotom)
scale_cntry_year <- n_2(scale, cntry, year)
scale_cntry_year_dikotom <- n_3(scale, cntry, year, dikotom)
scale_cntry_year_dikotom_cat <- n_4(scale, cntry, year, dikotom, auto_cat)
scale_n <- join(scale_cntry, scale_year, scale_auto_cat, scale_dikotom, scale_cntry_year_dikotom)
```


