---
title: "analyse 2 antagelser"
output: html_notebook
---

```{r setup, include=FALSE}
knitr::opts_chunk$set(echo = TRUE)
```

```{r, message=FALSE}
library(tidyverse)
library(psych)
library(car)
library(ggpubr)
library(stargazer)
library(broom)
library(ggplot2)
library(performance)
library(see)
library(qqplotr)
library(reshape2)
library(robustbase)
library(estimatr)
```

```{r data, message=FALSE}
ess <- read.csv("../data/ess_treated.csv")
auto  <- read.csv("../data/auto_scale.csv")
rtv_merge <- read_csv("../../RTV trussel/RTV/data/rtv_merge.csv")

```

```{r, message=FALSE}
rtv_merge <- rtv_merge %>%
  rename(year = merge_year)%>%
  filter(year >= 2002)
ess$year<- ess$int.year

flip <- function(x){
  6 - x
}

ess <- mutate_at(ess, .vars=c("livecntr"), flip)
ess$livecntr[ess$brncntr != 2] <- 0

ess$livecntr_f[ess$livecntr == 0] <- "Født i landet"
ess$livecntr_f[ess$livecntr == 1] <- "Mere end 20 år"
ess$livecntr_f[ess$livecntr == 2] <- "Mellem 11 og 20 år"
ess$livecntr_f[ess$livecntr == 3] <- "Mellem 6 og 10 år"
ess$livecntr_f[ess$livecntr %in% c(4,5)] <- "Mellem 0 og 5 år"

ess <- ess %>%
  filter(cntry %in% c(
  "NO", "SE", "DK", "DE", "GB", "IT", "ES", "NL", "AT", "FR", "PT",
  "FI", "GR", "CH", "IE", "BE", "LU", "IS"))%>%
  filter(dikotom == "muslim")%>%
  dplyr::select(id, cntry, livecntr_f, rlgdgr, income, educ.ba, female, age, freehms, year, essround)

auto <- auto %>%
  dplyr::select(id, cntry, PVQ, auto_cat, essround)

samlet_rtv <- left_join(ess, rtv_merge, by = c("cntry", "year"))

samlet_ess <- left_join(samlet_rtv, auto, by =c("id", "cntry", "essround"))

samlet_ess <- samlet_ess%>%
  dplyr::select(-c(V2:al_mu_im_3_pop))
samlet_ess$income[samlet_ess$income %in% c(11,12)] <- NA
```

# Uden kontrol variabler

```{r}
model_1_no_control <- lm(freehms ~ PVQ*n_de_mu_im_3_pop, data = samlet_ess)
model_1_no_control_rob <- lmrob(freehms ~ PVQ*n_de_mu_im_3_pop, data = samlet_ess)


stargazer(model_1_no_control, model_1_no_control_rob, type = "text")



```

-   test for heteroskadasticitet
-   normaltfordelte fejlled
-   outliers

linearitet er antaget givet interaktion og samme med multikonlianritet

## preamble

```{r}
model_1_no_control_df <- samlet_ess %>%
  filter( !is.na(freehms) & !is.na(n_de_mu_im_3_pop) & !is.na(PVQ))%>%
  dplyr::select(c("freehms", "PVQ", "n_de_mu_im_3_pop"))
model_1_no_control_df$fit.r <- model_1_no_control$residuals
model_1_no_control_df$fit.p <- model_1_no_control$fitted.values
```

```{r}
plot(model_1_no_control)
```

## homoskedadastitet

```{r}
ggplot(model_1_no_control_df, aes(fit.p, fit.r)) +
  geom_jitter(shape = 1) +
  geom_hline(yintercept = 0, color = "red") +
  ylab("Residuals") +
  xlab("Fitted")

check_heteroscedasticity(model_1_no_control)

```

fremgår både meget tydeligt i grafisk form og i test. Antagelsen holder ikke, og derfor benytter jeg robuste standart fejl, som også er normen med interaktionsmodeller

## normaltfordelte fejlled

```{r}
p1 <- ggplot(model_1_no_control_df, aes(fit.r)) +
  geom_histogram(bins = 10, color = "black", fill = "white")

p2 <- ggplot(model_1_no_control_df, aes(fit.r)) +
  geom_density() +
  stat_function(fun = dnorm, args = list(mean = mean(model_1_no_control_df$fit.r),
                                         sd = sd(model_1_no_control_df$fit.r)),
                color = "dodgerblue", size = 2, alpha = .5)

p3 <- ggplot(model_1_no_control_df, aes("", fit.r)) +
  geom_boxplot() 

p4 <- ggplot(model_1_no_control_df, aes(sample = fit.r)) +
  stat_qq(shape = 1) +
  stat_qq_line(size = 1.5, alpha = .5)

p_model_1_no_control <- ggarrange(p1, p2, p3, p4, nrow = 2, ncol = 2)
p_model_1_no_control
```

Har ikke normaltfordelte fejldled - ikke del af Gause Markow. Løse af roubst standart fejl

## Outliers

```{r}
check_outliers(model_1_no_control)
plot(check_outliers(model_1_no_control))
```

Ingen outliers

## samlet model tjek

### uden robuste standart fejl

```{r}
check_model(model_1_no_control)

```

# Med kontrolvariabler

```{r}
model_1_control <- lm(freehms ~ PVQ*n_de_mu_im_3_pop + rlgdgr + income + educ.ba + female + age + livecntr_f, data = samlet_ess)
summary(model_1_control)
model_1_control_rob <- lmrob(freehms ~ PVQ*n_de_mu_im_3_pop + rlgdgr + income + educ.ba + female + age + livecntr_f, data = samlet_ess)
summary(model_1_control_rob)
stargazer(model_1_control, model_1_control_rob)
```

preamble til OLS test

```{r}
model_1_control_df <- samlet_ess %>%
  filter(!is.na(rlgdgr) & !is.na(income) & !is.na(educ.ba) & !is.na(female) & !is.na(age) & !is.na(livecntr_f) & !is.na(freehms) & !is.na(n_de_mu_im_3_pop) & !is.na(PVQ))%>%
  dplyr::select(c("freehms", "PVQ", "n_de_mu_im_3_pop", "rlgdgr", "income", "educ.ba", "female", "age", "livecntr_f"))
model_1_control_df$fit.r <- model_1_control$residuals
model_1_control_df$fit.p <- model_1_control$fitted.values
```

## Model et med kontrolvariabler

-   test for linearitet - mellem kontinuerlige kontrol variabler og PVQ, kan ikke test for kategoriers var og interaktionsled
-   test for heteroskadasticitet Variabler som er metriske: rlgdgr, income, age - tjekke linaritet ift. til freehms
-   normaltfordelte fejlled
-   outliers
-   mulitkonilaritetet

linearitet er antaget givet interaktion

## linearitet

```{r}
residualPlots(model_1_control)
```

```{r}
model_1_control_df %>%
  melt(measure.vars = c("rlgdgr", "income", "age", "fit.p"))%>%
  ggplot(aes(value, fit.r, group = variable)) +
  geom_point(shape = 1) +
  geom_smooth(method = loess) +
  geom_hline(yintercept = 0) +
  facet_wrap(~ variable, scales = "free")
```

Indkomst er ikke lineær og skal derfor transformeres

## homoskedadastitet

```{r}
ggplot(model_1_control_df, aes(fit.p, fit.r)) +
  geom_jitter(shape = 1) +
  geom_hline(yintercept = 0, color = "red") +
  ylab("Residuals") +
  xlab("Fitted")
```

```{r}
check_heteroscedasticity(model_1_control)
```

Heteroscedasticity er ikke overholds . køre med robust standart fejl

## normaltfordelt fejlled

```{r}
model_1_control_df <- model_1_control_df %>%
  mutate(gruppe = case_when(
    educ.ba == 0 & female == 0 ~ "Mand uden bachelor",
    educ.ba == 0 & female == 1 ~ "Kvinde uden bachelor",
    educ.ba == 1 & female == 0 ~ "Mand med bachelor",
    educ.ba == 1 & female == 1 ~ "Kvinde med bachelor"
  ))
```

### Overordent normal fordeling på tværs af alle variabler

```{r}
p1 <- ggplot(model_1_control_df, aes(fit.r)) +
  geom_histogram(bins = 10, color = "black", fill = "white")

p2 <- ggplot(model_1_control_df, aes(fit.r)) +
  geom_density() +
  stat_function(fun = dnorm, args = list(mean = mean(model_1_control_df$fit.r),
                                         sd = sd(model_1_control_df$fit.r)),
                color = "dodgerblue", size = 2, alpha = .5)

p3 <- ggplot(model_1_control_df, aes("", fit.r)) +
  geom_boxplot() 

p4 <- ggplot(model_1_control_df, aes(sample = fit.r)) +
  stat_qq(shape = 1) +
  stat_qq_line(size = 1.5, alpha = .5)

p_model_1_control <- ggarrange(p1, p2, p3, p4, nrow = 2, ncol = 2)
p_model_1_control
```

### fordellign af fejleding på forskellige kombination af kategoriske varialber

```{r}
bw = 0.5
n_obs = sum(!is.na(model_1_control_df$fit.r))
xbreaks = seq(-5,5,1) 
ybreaks = seq(0,900,300) 


g <- 
  ggplot(model_1_control_df, aes(fit.r)) + 
  geom_histogram(aes(y = ..density..), binwidth = bw, color = "black", fill = "white") +
  stat_function(fun = dnorm, args = list(mean = mean(model_1_control_df$fit.r), sd = sd(model_1_control_df$fit.r)))+
  theme_minimal()+
  scale_x_continuous(limits = c(-5,5), breaks = xbreaks)+ 
  scale_y_continuous("Density", sec.axis = sec_axis(trans = ~ . * bw * n_obs, name = "Counts", breaks = ybreaks))+ 
    facet_grid(vars(livecntr_f), vars(gruppe))

g

```

```{r}
shapiro.test(model_1_control$residuals)
```

Normalt fordedelte fejlled er ikke overholdt grafisk eller ifølge Shapiro-Wilk normality test. del af problemer med normalt fordelt fejlled forsvinder med robuste standart fejl

## ingen betydningsfuld outliers

```{r}
check_outliers(model_1_no_control)
```

ikke problematisk

## multikollinaritet

```{r}
check_collinearity(model_1_control)
```

```{r}
check_model(model_1_control)
```

```{r}
check_autocorrelation(model_1_control)
check_collinearity(model_1_control)
check_heteroscedasticity(model_1_control)
check_outliers(model_1_control)
plot(model_1_control)
residualPlots(model_1_control)

```

```{r}

```
